臺灣高雄地方法院刑事判決　　　　　　95年度簡上字第1460號
上　訴　人　臺灣高雄地方法院檢察署檢察官
被　　　告　乙○○
上列上訴人因傷害案件，不服本院95年度簡字第6685號中華民國
95年10月31日刑事簡易判決（聲請簡易判決處刑案號：95年度偵
字第26318 號），提起上訴，本院管轄第二審之合議庭判決如下
：
    主  文
上訴駁回。
乙○○緩刑貳年。
    事  實
一、緣乙○○與甲○○2 人係夫妻，彼此間具有家庭暴力防治法
    第3 條第1 款所規定之家庭成員關係。於民國95年8 月18日
    23時許，乙○○、甲○○在渠等位於高雄縣仁武鄉○○村○
    ○路12之1 號住處內因故發生口角，詎乙○○竟基於傷害他
    人身體之犯意，先以雙手推撞甲○○，復以徒手方式毆打甲
    ○○右側臉頰及掐其頸項，再以腳踹其右腳，致甲○○受有
    右頰及頸抓傷、右肩挫傷、左肩瘀傷及雙手腕、右膝、小腿
    瘀傷等傷害。
二、案經甲○○訴請台灣高雄地方法院檢察署檢察官偵查起訴。
    理  由
壹、關於本件證據能力之意見：
    按被告以外之人於審判外之陳述，雖不符前4 條之規定，而
    經當事人於審判程序同意作為證據，法院審酌該言詞陳述或
    書面陳述作成時之情況，認為適當者，亦得為證據；又當事
    人、代理人或辯護人於法院調查證據時，知有第159 條第1
    項不得為證據之情形，而未於言詞辯論終結前聲明異議者，
    視為有前項之同意，刑事訴訟法第159 條之5 定有明文。查
    卷附受理家庭暴力事件驗傷診斷書1 份依法固屬醫師根據其
    親自見聞之事實或本於專門知識經驗所為之審判外陳述，性
    質上屬於傳聞證據，且無刑事訴訟法第159 條之1 至之4 明
    定之例外情形，依法原不具證據能力。然參以此等陳述既經
    檢察官與上訴人即被告乙○○（以下稱被告）均明知其有第
    159 條第1 項不得為證據之情形，猶未於言詞辯論終結前聲
    明異議，本院復審酌該等陳述作成之外部情況並無不當，揆
    諸前揭法條說明，本院自得逕以前開證據方法採為認定事實
    之依據。
貳、實體部分：
  一、前揭事實，業有告訴人提呈之受理家庭暴力事件驗傷診斷
      書1 份在卷可稽，復據被告於本院審理中坦認上情不諱，
      足徵被告之自白核與事實相符，堪予採信。按家庭暴力者
      ，乃謂家庭成員間實施身體或精神上不法侵害之行為；又
      家庭暴力罪者，謂家庭成員間故意實施家庭暴力行為而成
      立其他法律所規定之犯罪，家庭暴力防治法第2 條第1 項
      、第2 項分別定有明文。查本件被告與告訴人為夫妻關係
      ，彼此間屬於家庭暴力防治法第3 條第1 款規定之家庭成
      員，從而被告毆打告訴人成傷之舉，性質上為家庭成員間
      實施身體或精神上不法侵害之行為，揆諸前揭說明，實已
      該當家庭暴力防治法第2 條第1 項所稱之家庭暴力，且同
      時構成家庭暴力防治法第2 條第2 項之家庭暴力罪及刑法
      上之傷害罪，然因家庭暴力防治法就此並無刑罰規定，遂
      僅依刑法傷害罪之規定予以論罪科刑。職是，本件事證明
      確，被告前揭犯行洵堪認定，應依法論科。
  二、核被告乙○○所為，係犯刑法第277 條第1 項之普通傷害
      罪。原審以被告罪證明確，因而適用刑法第277 條第1 項
      、第41條第1 項前段，刑法施行法第1 之1 條，並審酌被
      告被告之犯罪動機、素行、犯後態度、告訴人所受傷勢非
      微、與雙方於原審並未達成和解等一切情狀，判處被告拘
      役50日，併諭知易科罰金折算標準，其認事用法均無違誤
      ，量刑亦屬妥適。檢察官上訴意旨雖以被告業與告訴人達
      成和解、請求宣告緩刑等語，然關於刑之量定，係實體法
      上賦予法院得為自由裁量之事項，倘其未有逾越法律所規
      定之範圍，或濫用其權限，即不得任意指摘為違法，故檢
      察官雖就原審法院適法範圍裁量權之行使為爭執，惟本件
      原審量定刑期業已審酌被告諸般犯罪情狀，核無不當，是
      其任意指稱原審量刑不當、請求改判云云，為無理由，應
      予駁回。惟查，被告前未曾受有期徒刑以上刑之宣告，有
      臺灣高等法院被告前案紀錄表在卷可稽，茲念其僅因一時
      失慮，以致誤罹刑章，且參諸被告事後已與告訴人達成和
      解、復經告訴人表示不予追究，有卷附台灣高雄地方法院
      檢察署電話紀錄單1 件可佐，諒以經此起訴、審判程序，
      理當知所警惕，信無再犯之虞，本院因認所宣告之刑以暫
      不執行為適當，併予諭知緩刑2 年，以啟自新。
據上論結，應依刑事訴訟法第455 條之1 第1 項、第3 項、第36
8 條，刑法第74條第1 項第1 款，判決如主文。
中　　華　　民　　國　　96 　　年　　2  　月　　27  　日
                  刑事第四庭 　審判長法官 郭玫利
                                     法官 林意芳
                                     法官 陳明呈
以上正本證明與原本無異。
不得上訴。
中　　華　　民　　國　　96　　年　　2 　　月　　27　　日
 　　　　　　　　　　　　　　　　　書記官 林明忠
附錄本判決論罪科刑之法條：
中華民國刑法第277條（普通傷害罪）
傷害人之身體或健康者，處3 年以下有期徒刑、拘役或1 千元以
下罰金。
犯前項之罪因而致人於死者，處無期徒刑或 7 年以上有期徒刑；
致重傷者，處3 年以上10年以下有期徒刑。
